臺灣雲林地方法院刑事裁定
111年度聲字第467號
聲  請  人  臺灣雲林地方檢察署檢察官
受  刑  人  陳建文



上列聲請人因對受刑人數罪併罰有二裁判以上，聲請定其應執行
之刑（110年度執字第2827號），本院裁定如下：
    主  文
聲請駁回。
    理  由
一、聲請意旨略以：受刑人陳建文因犯竊盜等案件，先後經判決
    確定（如附表），符合數罪併罰之要件，應依刑法第53條及
    第51條第5款之規定，聲請定其應執行之刑，爰依刑事訴訟
    法第477條第1項規定聲請裁定。
二、按被告所犯數罪有二裁判以上時，其所犯各罪是否合於數罪
    併罰規定，應以各裁判中最初判決確定者為基準，凡在該裁
    判確定前所犯之各罪，均應依刑法第50條、第51條規定，定
    其應執行之刑。數罪併罰案件之實體裁判確定後，即生實質
    之確定力，除因增加經另案判決確定合於數罪併罰之其他犯
    罪，或原定應執行刑之數罪中有部分犯罪，因非常上訴、再
    審程序而經撤銷改判，或有赦免、減刑等情形，致原裁判定
    刑之基礎已經變動，或其他客觀上有責罰顯不相當之特殊情
    形，為維護極重要之公共利益，而有另定應執行刑之必要者
    外，法院應受原確定裁定實質確定力之拘束。已經定應執行
    刑確定之各罪，除上開例外情形外，法院再就該各罪之全部
    或部分重複定其應執行刑，前、後二裁定對於同一宣告刑重
    複定刑，行為人顯有因同一行為遭受雙重處罰之危險，自均
    屬違反一事不再理原則，不以定刑之各罪範圍全部相同者為
    限（最高法院110年度台抗大字第489號刑事裁定意旨參照）
    。
三、經查，受刑人陳建文犯如附表所示各罪，經法院先後判處如
    附表所示之罪刑，均分別確定在案，且各罪犯罪時間均於附
    表編號1判決確定前所為，有卷內所附各該判決及臺灣高等
    法院被告前案紀錄表1份在卷可稽，本件固符合數罪併罰要
    件。惟受刑人所犯如附表編號所示各罪，前經臺灣嘉義地方
    法院以111年度聲字第328號裁定，與他案合併定其應執行刑
    5年1月，受刑人不服抗告後，再經臺灣高等法院臺南分院以
    111年度抗字第473號裁定駁回，受刑人再抗告，最終經最高
    法院以111年度台抗字第966號裁定駁回，而告確定等情，有
    如附件所示之各裁定書及臺灣高等法院被告前案紀錄表在卷
    可佐。是附表所示各罪既已經合併定應執行刑確定，依上開
    最高法院刑事裁定意旨，在無該裁定所揭示之例外情形下，
    檢察官再就原本已合併定刑部分，再重複聲請定應執行刑，
    有違一事不再理原則。從而，本件聲請於法未合，應予駁回
    。
四、依刑事訴訟法第220條，裁定如主文。
中　　華　　民　　國　　111 　年　　8 　　月　　18　　日
                  刑事第六庭  法  官  簡廷恩
以上正本證明與原本無異。
如不服本裁定，應於裁定送達後5日內向本院提出抗告狀（須附
繕本）。
                              書記官  許馨月
中　　華　　民　　國　　111 　年　　8 　　月　　18　　日
附表：受刑人陳建文定應執行刑案一覽表　　
編    號  1 2 3 罪    名  竊盜 竊盜 竊盜 宣 告 刑  有期徒刑8月、 有期徒刑8月、 有期徒刑8月、 有期徒刑8月、    有期徒刑8月 有期徒刑5月、    有期徒刑5月 有期徒刑8月、 有期徒刑8月、 有期徒刑8月、    有期徒刑8月 犯罪日期  110年3月18日、同年3月20日（4次） 110年1月9日、同年3月11日 110年1月25日、同年3月6日（2次）、同年3月11日 偵查機關 年度案號  臺灣彰化地方檢察署110年度偵字第5100、5933號 臺灣臺南地方檢察署110年度營偵字第678號等 臺灣臺南地方檢察署110年度營偵字第678號等 最後事實審 法院 臺灣彰化地方法院 臺灣臺南地方法院 臺灣臺南地方法院  案號 110年度易字第436號 110年度易字第505號 110年度易字第505號  判決日 110年7月30日 110年9月22日 110年9月22日 確定判決 法院 臺灣彰化地方法院 臺灣臺南地方法院 臺灣臺南地方法院  案號 110年度易字第436號 110年度易字第505號 110年度易字第505號  確定日 110年8月27日 110年10月26日 110年10月26日 是否為得易科罰金之案件  否 是 否 備     註  1.臺灣彰化地方檢察署110年度執字第4420號 2.應執行有期徒刑1年10月 1.臺灣臺南地方檢察署110年度執字第7334號 2.應執行有期徒刑8月 1.臺灣臺南地方檢察署110年度執字第7335號 2.應執行有期徒刑1年6月 業經臺灣嘉義地方法院以111年度聲字第328號裁定定其應執行刑為5年1月確定。     

編    號  4 5 6 罪    名  竊盜 竊盜 偽造文書、攜帶凶器竊盜未遂等 宣 告 刑  有期徒刑7月 有期徒刑7月、 有期徒刑8月、 有期徒刑7月、    有期徒刑8月   有期徒刑3月、   有期徒刑4月、 有期徒刑3月 犯罪日期  110年3月6日 110年3月4日前某日、同年3月4日、同年月14日、同年月15日 110年3月4日前某日、同年3月4日、同年月14日 偵查機關 年度案號  臺灣臺南地方檢察署110年度營偵字第1158號 臺灣雲林地方檢察署110年度偵字第3062號等 臺灣雲林地方檢察署110年度偵字第3062號等 最後事實審 法院 臺灣臺南地方法院 臺灣雲林地方法院 臺灣雲林地方法院  案號 110年度易字第671號 110年度易字第392號 110年度易字第392號  判決日 110年9月24日 110年10月26日 110年10月26日 確定判決 法院 臺灣臺南地方法院 臺灣雲林地方法院 臺灣雲林地方法院  案號 110年度易字第671號 110年度易字第392號 110年度易字第392號  確定日 110年10月27日 110年11月30日 110年11月30日 是否為得易科罰金之案件  否 否 是 備     註  臺灣臺南地方檢察署110年度執字第7027號 1.臺灣雲林地方檢察署110年度執字第2826號 2.應執行有期徒刑1年8月 1.臺灣雲林地方檢察署110年度執字第2827號 2.應執行有期徒刑6月 業經臺灣嘉義地方法院以111年度聲字第328號裁定定其應執行刑為5年1月確定。     

附件：
臺灣嘉義地方法院刑事裁定
111年度聲字第328號
聲  請  人  臺灣嘉義地方檢察署檢察官
受  刑  人  陳建文


                    （現在法務部○○○○○○○○○○○執行中）
上列聲請人因受刑人數罪併罰有二裁判以上，聲請定其應執行之
刑（111年度執字第961號），本院裁定如下：
    主  文
陳建文因犯如附表一所示各罪所處之刑，所處有期徒刑部分，應
執行有期徒刑參年玖月。因犯如附表二所示各罪所處之刑，所處
有期徒刑部分，應執行伍年壹月。
    理  由
一、聲請意旨略以：受刑人陳建文因犯竊盜等案件，先後經法院
    判決確定如附表一、二所示之刑，應依刑法第53條及第51條
    第5款分別定其應執行之刑，爰依刑事訴訟法第477條第1項
    之規定聲請裁定等語。
二、按數罪併罰，有2裁判以上者，依刑法第51條之規定，定其
    應執行之刑；宣告多數有期徒刑者，於各刑中之最長期以上
    ，各刑合併之刑期以下定其刑期，但不得逾30年。同法第53
    條、第51條第5款分別定有明文。又刑法第50條規定：「裁
    判確定前犯數罪者，併合處罰之。但有下列情形之一者，不
    在此限：一、得易科罰金之罪與不得易科罰金之罪。二、得
    易科罰金之罪與不得易服社會勞動之罪。三、得易服社會勞
    動之罪與不得易科罰金之罪。四、得易服社會勞動之罪與不
    得易服社會勞動之罪」「前項但書情形，受刑人請求檢察官
    聲請定應執行刑者，依第51條規定定之。」而本件屬刑法第
    50條第1項但書之情形，並經受刑人於判決確定後請求檢察
    官聲請定應執行刑，有定應執行刑調查表1份附卷可稽（本
    院卷第11頁、第33頁），並經本院當庭向受刑人確認無誤（
    本院卷第139頁），程序上並無不合，先予敘明。　
三、經查，受刑人所犯如附表一、二所示之罪，前後經本院、臺
    灣雲林地方法院、臺灣彰化地方法院、臺灣臺南地方法院分
    別判決判處如附表一、二所示之刑並均確定，有相關刑事判
    決及臺灣高等法院被告前案紀錄表在卷可稽。茲檢察官聲請
    就受刑人所犯如附表一、二所示各罪所處之刑定其應執行之
    刑，本院審核認聲請於法尚無不合。另審酌被告當庭就本案
    定應執行刑案件所表示之意見（本院卷第139頁），及審酌
    附表一、二所示之案件，除1次為施用毒品案件，其餘均為
    竊盜案件，並大多數集中在民國110年1月至3月間，並參酌
    各該判決，手法亦為類似，認如因此受有實質累加之此等重
    刑，處罰之刑度實有所超過其行為之不法內涵，亦造成受刑
    人人格因受此等長期刑而有所抹滅，暨審酌附表一、二均有
    備註欄所載曾定應執行刑之情形，爰就附表一、二有期徒刑
    部分分別定其應執行之刑。另其中有得易科罰金之有期徒刑
    ，但與其餘不得易科罰金之罪合併定應執行刑結果，已不得
    易科罰金，併此敘明。
四、依刑事訴訟法第477條第1項，刑法第50條第1項第1款、第2
    項、第51條第5款、第53條，裁定如主文。
中　　華　　民　　國　　111 　年　　5 　　月　　20　　日
                  刑事第三庭  法  官  方宣恩
上列正本證明與原本無異。
如不服本裁定，應於裁定送達後5日內向本院提出抗告狀（應附
繕本）。　　　　　　　　　
中　　華　　民　　國　　111 　年　　5 　　月　　20　　日
                              書記官  廖婉君
附表一(僅敘及有期徒刑)：
編　　　號  1 2 3 罪　　　名  竊盜 毒品危害防制條例 竊盜 宣　告　刑  有期徒刑2月，如易科罰金，以新臺幣1,000元折算一日。 有期徒刑7月 共2罪，各處有期徒刑4月，如易科罰金，均以新臺幣1,000元折算一日。 犯罪日期  109年10月30日 108年3月5日 (1)110年2月5日 (2)110年2月7日 偵查(自訴)機關 年 度 案 號  臺南地檢109年度營偵字第2342號 臺南地檢109年度撤緩毒偵字第332號 嘉義地檢110年度偵字第2338、2581、2659、2974、3363、3462、3768、3769、3774、3969、4229、4493、4497、4710、5303、6596號(聲請書僅記載2338號等) 最　後 事實審 法院 臺南地院 臺南地院 嘉義地院  案號 110年度簡字第59號 109年度訴字第1330號 110年度易字第300、331、368、377號（聲請書僅記載300號等）  判決日期 110年1月14日 110年4月26日 110年8月31日 確　定 判　決 法院 臺南地院 臺南地院 嘉義地院  案號 110年度簡字第59號 109年度訴字第1330號 110年度易字第300、331、368、377號（聲請書僅記載300號等)  判決確定日期 110年2月24日 110年6月2日 110年10月4日  備註   經本院以110年度聲字第929號裁定應執行有期徒刑3年4月，並經臺灣高等法院臺南分院111年度抗字第100號抗告駁回確定。   

編　　　號  4 5 6 罪　　　名  竊盜 竊盜 竊盜 宣　告　刑  共8罪，各處有期徒刑7月。 共3罪，各處有期徒刑8月。 有期徒刑4月，如易科罰金，以新臺幣1,000元折算一日。 犯 罪 日 期  (1)110年2月5日 (2)110年2月9日(2次) (3)110年2月10日 (4)110年2月14日 (5)110年2月16日(3次) (1)110年2月6日(2次) (2)110年2月18日 110年1月26日 偵查(自訴)機      關 年 度 案 號  嘉義地檢110年度偵字第2338、2581、2659、2974、3363、3462、3768、3769、3774、3969、4229、4493、4497、4710、5303、6596號(聲請書僅記載2338號等)  嘉義地檢110年度偵字第4655號 最　後 事實審 法院 嘉義地院  嘉義地院  案號 110年度易字第300、331、368、377號(聲請書僅記載300號等)  110年度朴簡字第258號  判決日期 110年8月31日 110年8月31日 110年9月16日 確　定 判　決 法院 嘉義地院 嘉義地院 嘉義地院  案號 110年度易字第300、331、368、377號(聲請書僅記載300號等)  110年度朴簡字第258號  判決確定日期 110年10月4日 110年10月4日 110年10月18日  備註   經本院以110年度聲字第929號裁定應執行有期徒刑3年4月，並經臺灣高等法院臺南分院111年度抗字第100號抗告駁回確定。   

編　　　號  7 8 （以下空白） 罪　　　名  竊盜 竊盜  宣　告　刑  共2罪，各處有期徒刑7月。 有期徒刑8月。  犯罪日期  (1)110年2月23日 (2)110年2月22日 110年2月23日  偵查(自訴)機關 年 度 案 號  嘉義地檢110年度偵字第4494、5083、5443號(聲請書僅記載4494號等)   最　後 事實審 法院 嘉義地院 嘉義地院   案號 110年度易字第591號 110年度易字第591號   判決日期 111年2月10日 111年2月10日  確　定 判　決 法院 嘉義地院 嘉義地院   案號 110年度易字第591號 110年度易字第591號   判決確定日期 111年3月15日 111年3月15日   備註      
附表二(僅敘及有期徒刑)：
編　　　號  1 2 3 罪　　　名  竊盜 竊盜 竊盜 宣　告　刑  共5罪，各處有期徒刑8月。 共2罪，各處有期徒刑7月。 共2罪，各處有期徒刑8月。 犯 罪 日 期  (1)110年3月18日 (2)110年3月20日(4次) (1)110年3月4日前某日 (2)110年3月14日19時至翌日4時前某時 (1)110年3月4日 (2)110年3月15日 偵查(自訴)機      關 年 度 案 號  彰化地檢110年度偵字第5100、5933號 雲林地檢110年度偵字第3062、3248、3304號(聲請書僅記載3062號等)  最　後 事實審 法院 彰化地院 雲林地院 雲林地院  案號 110年度易字第436號 110年度易字第392號 110年度易字第392號  判決日期 110年7月30日 110年10月26日 110年10月26日 確　定 判　決 法院 彰化地院 雲林地院 雲林地院  案號 110年度易字第436號 110年度易字第392號 110年度易字第392號  判決確定日期 110年8月27日 110年11月30日 110年11月30日  備註   定應執行有期徒刑1年10月。 定應執行有期徒刑1年8月。  

編　　　號  4 5 6 罪　　　名  竊盜 竊盜 竊盜 宣　告　刑  共2罪，各處有期徒刑3月，如易科罰金，均以新臺幣1,000元折算1日。 有期徒刑4月，如易科罰金，均以新臺幣1,000元折算1日。 共4罪，各處有期徒刑8月。 犯 罪 日 期  (1)110年3月4日前某日 (2)110年3月14日19時至翌日4時前某時 110年3月4日 (1)110年1月25日 (2)110年3月6日(2次) (3)110年3月11日 偵查(自訴)機      關 年 度 案 號  雲林地檢110年度偵字第3062、3248、3304號(聲請書僅記載3062號等)  臺南地檢110年度營偵字第678、1015、1157、1159號、110年度偵字第13093號(聲請書僅記載678號等) 最　後 事實審 法院 雲林地院 雲林地院 臺南地院  案號 110年度易字第392號 110年度易字第392號 110年度易字第505號  判決日期 110年10月26日 110年10月26日 110年9月22日 確　定 判　決 法院 雲林地院 雲林地院 臺南地院  案號 110年度易字第392號 110年度易字第392號 110年度易字第505號  判決確定日期 110年11月30日 110年11月30日 110年10月26日  備註   定應執行有期徒刑6月。  定應執行有期徒刑1年6月。 

編　　　號  7 8 9 罪　　　名  竊盜 竊盜 竊盜 宣　告　刑  共2罪，各處有期徒刑5月，如易科罰金，均以新臺幣1,000元折算1日。 有期徒刑7月。 共4罪，各處有期徒刑7月。 犯 罪 日 期  (1)110年1月9日 (2)110年3月11日 110年3月6日 (1)110年3月18日(3次) (2)110年3月20日 偵查(自訴)機      關 年 度 案 號  臺南地檢110年度營偵字第678、1015、1157、1159號、110年度偵字第13093號(聲請書僅記載678號等) 臺南地檢110年度營偵字第1158號 彰化地檢110年度偵字第14454、14455號 最　後 事實審 法院 臺南地院 臺南地院 彰化地院  案號 110年度易字第505號 110年度易字第671號 110年度易字第895號  判決日期 110年9月22日 110年9月24日 111年2月7日 確　定 判　決 法院 臺南地院 臺南地院 彰化地院  案號 110年度易字第505號 110年度易字第671號 110年度易字第895號  判決確定日期 110年10月26日 110年10月27日 111年3月9日(聲請書誤載106年1月26日)  備註   定應執行有期徒刑8月。  定應執行有期徒刑1年8月 

編　　　號  10 11 12 罪　　　名  竊盜 竊盜 竊盜 宣　告　刑  有期徒刑7月。 有期徒刑8月。 有期徒刑8月。 犯 罪 日 期  110年3月15日前某日時許(聲請書誤載為110年3月15日) 110年3月15日  110年2月27日  偵查(自訴)機      關 年 度 案 號  嘉義地檢110年度偵字第4494、5083、5443號(聲請書僅記載4494號)   最　後 事實審 法院 嘉義地院 嘉義地院 嘉義地院  案號 110年度易字第591號 110年度易字第591號 110年度易字第591號  判決日期 111年2月10日 111年2月10日 111年2月10日 確　定 判　決 法院 嘉義地院 嘉義地院 嘉義地院  案號 110年度易字第591號 110年度易字第591號 110年度易字第591號  判決確定日期 111年3月15日 111年3月15日 111年3月15日  備註      

臺灣高等法院臺南分院刑事裁定
111年度抗字第473號
抗  告  人 
即  受刑人  陳建文



上列抗告人因定應執行刑案件，不服臺灣嘉義地方法院中華民國
111年5月20日裁定（111年度聲字第328號）提起抗告，本院裁定
如下：
    主  文
抗告駁回。
    理  由
一、本件抗告意旨略以：抗告人所犯案件，除1件為施用毒品外
    ，其餘均為竊盜案件，手法類似，如因此受有實質累加之重
    刑，處罰刑度實有超過其行為不法內涵，亦造成抗告人人格
    因受此等長期刑而有所抹滅；抗告人所犯案件經原審裁定應
    執行有期徒刑為有期徒刑3年9月及5年1月總計8年10月，與
    抗告人所舉其他案例所定應執行刑相差甚鉅，懇請給予抗告
    人適當之量刑。
二、原裁定意旨略以：受刑人因犯如附表一、二所示等罪，經先
    後判處如附表一、二所示之刑（詳如附表一、二所示），均
    經分別確定在案。茲檢察官聲請定其應執行之刑，原審為最
    後事實審法院，經審核認聲請為正當，應定其應執行之刑，
    爰依刑事訴訟法第477條第1項，刑法第53條、第51條第5款
    ，分別就附表一、二所示各罪所處之刑，定應執行有期徒刑
    3年9月、5年1月。
三、按數罪併罰之定應執行之刑，係出於刑罰經濟與責罰相當之
    考量，並非予以犯罪行為人或受刑人不當之利益，為一種特
    別的量刑過程，相較於刑法第57條所定科刑時應審酌之事項
    係對一般犯罪行為之裁量，定應執行刑之宣告，乃對犯罪行
    為人本身及所犯各罪之總檢視，除應考量行為人所犯數罪反
    應出之人格特性，並應權衡審酌整體刑法目的及相關刑事政
    策，在量刑權之法律拘束性原則下，依刑法第51條第 5款之
    規定，採限制加重原則，以宣告各刑中之最長期為下限，各
    刑合併之刑期為上限，但最長不得逾30年，資為量刑自由裁
    量權之外部界限，並應受法秩序理念規範之比例原則、平等
    原則、責罰相當原則、重複評價禁止原則等自由裁量權之內
    部抽象價值要求界限之支配，使以輕重得宜，罰當其責，俾
    符合法律授與裁量權之目的，以區別數罪併罰與單純數罪之
    不同，兼顧刑罰衡平原則。是所定執行刑之多寡，係屬實體
    法上賦予法院依個案自由裁量之職權，如所為裁量未逾上述
    法定範圍，且無濫權情形，即無違法可言（最高法院99年度
    台抗字第583號、第723號裁定均同此意旨）。
四、經查：抗告人因犯如附表一、二所示之各罪，經附表一、二
    所示法院各判處如附表一、二所示之刑後，均分別確定在案
    ，此有如附表一、二所示之判決及臺灣高等法院被告前案紀
    錄表在卷可憑，依照前揭說明，應於附表一、二各編號所示
    各刑中之最長期以上，各刑合併之刑期以下，分別定其應執
    行之刑期。而受刑人所犯附表一編號1至6、附表二編號1、2
    至3、4至5、6、7、9所示部分案件，業經分別定應執行刑有
    期徒刑3年4月、1年10月、1年8月、6月、1年6月、8月、1年
    8月確定，是法院就附表所示抗告人所犯之各罪再為定應執
    行刑之裁判時，自應受前開判決所為定應執行刑內部界限之
    拘束。從而，原裁定就抗告人所犯附表一編號1至8、附表二
    編號1至12所示部分罪刑，因認均係裁判確定前所犯數罪，
    並依刑法第51條第5 款規定，乃定其應執行之刑為有期徒刑
    3年9月、5年1月，係在原裁定附表一、二所示各19罪、26罪
    各刑中最長期以上，各刑合併之刑期含先前已定應執行刑之
    合併刑期以下，合於刑法第51條第5款規定之外部界限，復
    未逾自由裁量之內部界限，經核並未逾越刑法第51條第5款
    及刑事訴訟法第370條關於定應執行刑之法律外部性界限，
    亦無違反比例、公平及罪刑相當原則或有裁量權濫用等法律
    內部性界限之情形，於法尚無違誤。抗告意旨雖仍指摘原裁
    定定應執行刑過重云云，惟抗告人所犯附表一所示之竊盜罪
    共18罪、毒品罪則為1罪，附表二所示竊盜罪共26罪，且原
    裁定已衡酌其曾定應執行刑而遞減其刑，乃在內部界限合併
    刑期之下，定其應執行刑，並非以實質累加方式定應執行刑
    ，為裁量權之適法行使，並無抗告人所指摘原裁定違法不當
    之情；另抗告意旨所稱其附表一、二各定應執行有期徒刑3
    年9月、5年1月，刑期總計為有期徒刑8年10月乙節，亦係因
    如附表二各編號案件之犯罪時間均於附表一編號1所示案件
    判決確定日期之後，依刑法第50條第1項前段之規定，無法
    與附表一案件合併定應執行刑所致，原裁定就此並無違法之
    處。至於抗告人所舉其他法院之裁定，與本案情節不同，並
    無拘束本院之效力。是抗告人提起本件抗告，核無理由，應
    予駁回。
五、據上論斷，應依刑事訴訟法第412條，裁定如主文。　　
中　　華　　民　　國　　111 　年　　6 　　月　　17　　日
                  刑事第七庭    審判長法　官  吳勇輝
                                      法　官  黃國永
                                      法　官  吳錦佳
以上正本證明與原本無異。
附表一部分，如不服本裁定，應於收受本裁定後五日內向本院提
出再抗告狀。
附表二部分不得再抗告。
　　　　　　　　　　　　　　　　　　　書記官  王杏月　　
中　　華　　民　　國　　111 　年　　6 　　月　　17　　日

附表一(僅敘及有期徒刑)：
編　　　號  1 2 3 罪　　　名  竊盜 毒品危害防制條例 竊盜 宣　告　刑  有期徒刑2月，如易科罰金，以新臺幣1,000元折算一日。 有期徒刑7月 共2罪，各處有期徒刑4月，如易科罰金，均以新臺幣1,000元折算一日。 犯罪日期  109年10月30日 108年3月5日 (1)110年2月5日 (2)110年2月7日 偵查(自訴)機關 年 度 案 號  臺南地檢109年度營偵字第2342號 臺南地檢109年度撤緩毒偵字第332號 嘉義地檢110年度偵字第2338、2581、2659、2974、3363、3462、3768、3769、3774、3969、4229、4493、4497、4710、5303、6596號(聲請書僅記載2338號等) 最　後 事實審 法院 臺南地院 臺南地院 嘉義地院  案號 110年度簡字第59號 109年度訴字第1330號 110年度易字第300、331、368、377號（聲請書僅記載300號等）  判決日期 110年1月14日 110年4月26日 110年8月31日 確　定 判　決 法院 臺南地院 臺南地院 嘉義地院  案號 110年度簡字第59號 109年度訴字第1330號 110年度易字第300、331、368、377號（聲請書僅記載300號等)  判決確定日期 110年2月24日 110年6月2日 110年10月4日  備註   經嘉義地院以110年度聲字第929號裁定應執行有期徒刑3年4月，並經本院111年度抗字第100號抗告駁回確定。   

編　　　號  4 5 6 罪　　　名  竊盜 竊盜 竊盜 宣　告　刑  共8罪，各處有期徒刑7月。 共3罪，各處有期徒刑8月。 有期徒刑4月，如易科罰金，以新臺幣1,000元折算一日。 犯 罪 日 期  (1)110年2月5日 (2)110年2月9日(2次) (3)110年2月10日 (4)110年2月14日 (5)110年2月16日(3次) (1)110年2月6日(2次) (2)110年2月18日 110年1月26日 偵查(自訴)機      關 年 度 案 號  嘉義地檢110年度偵字第2338、2581、2659、2974、3363、3462、3768、3769、3774、3969、4229、4493、4497、4710、5303、6596號(聲請書僅記載2338號等)  嘉義地檢110年度偵字第4655號 最　後 事實審 法院 嘉義地院  嘉義地院  案號 110年度易字第300、331、368、377號(聲請書僅記載300號等)  110年度朴簡字第258號  判決日期 110年8月31日 110年8月31日 110年9月16日 確　定 判　決 法院 嘉義地院 嘉義地院 嘉義地院  案號 110年度易字第300、331、368、377號(聲請書僅記載300號等)  110年度朴簡字第258號  判決確定日期 110年10月4日 110年10月4日 110年10月18日  備註   經嘉義地院以110年度聲字第929號裁定應執行有期徒刑3年4月，並經本院111年度抗字第100號抗告駁回確定。   

編　　　號  7 8 （以下空白） 罪　　　名  竊盜 竊盜  宣　告　刑  共2罪，各處有期徒刑7月。 有期徒刑8月。  犯罪日期  (1)110年2月23日 (2)110年2月22日 110年2月23日  偵查(自訴)機關 年 度 案 號  嘉義地檢110年度偵字第4494、5083、5443號(聲請書僅記載4494號等)   最　後 事實審 法院 嘉義地院 嘉義地院   案號 110年度易字第591號 110年度易字第591號   判決日期 111年2月10日 111年2月10日  確　定 判　決 法院 嘉義地院 嘉義地院   案號 110年度易字第591號 110年度易字第591號   判決確定日期 111年3月15日 111年3月15日   備註      
附表二(僅敘及有期徒刑)：
編　　　號  1 2 3 罪　　　名  竊盜 竊盜 竊盜 宣　告　刑  共5罪，各處有期徒刑8月。 共2罪，各處有期徒刑7月。 共2罪，各處有期徒刑8月。 犯 罪 日 期  (1)110年3月18日 (2)110年3月20日(4次) (1)110年3月4日前某日 (2)110年3月14日19時至翌日4時前某時 (1)110年3月4日 (2)110年3月15日 偵查(自訴)機      關 年 度 案 號  彰化地檢110年度偵字第5100、5933號 雲林地檢110年度偵字第3062、3248、3304號(聲請書僅記載3062號等)  最　後 事實審 法院 彰化地院 雲林地院 雲林地院  案號 110年度易字第436號 110年度易字第392號 110年度易字第392號  判決日期 110年7月30日 110年10月26日 110年10月26日 確　定 判　決 法院 彰化地院 雲林地院 雲林地院  案號 110年度易字第436號 110年度易字第392號 110年度易字第392號  判決確定日期 110年8月27日 110年11月30日 110年11月30日  備註   定應執行有期徒刑1年10月。 定應執行有期徒刑1年8月。  

編　　　號  4 5 6 罪　　　名  竊盜 竊盜 竊盜 宣　告　刑  共2罪，各處有期徒刑3月，如易科罰金，均以新臺幣1,000元折算1日。 有期徒刑4月，如易科罰金，均以新臺幣1,000元折算1日。 共4罪，各處有期徒刑8月。 犯 罪 日 期  (1)110年3月4日前某日 (2)110年3月14日19時至翌日4時前某時 110年3月4日 (1)110年1月25日 (2)110年3月6日(2次) (3)110年3月11日 偵查(自訴)機      關 年 度 案 號  雲林地檢110年度偵字第3062、3248、3304號(聲請書僅記載3062號等)  臺南地檢110年度營偵字第678、1015、1157、1159號、110年度偵字第13093號(聲請書僅記載678號等) 最　後 事實審 法院 雲林地院 雲林地院 臺南地院  案號 110年度易字第392號 110年度易字第392號 110年度易字第505號  判決日期 110年10月26日 110年10月26日 110年9月22日 確　定 判　決 法院 雲林地院 雲林地院 臺南地院  案號 110年度易字第392號 110年度易字第392號 110年度易字第505號  判決確定日期 110年11月30日 110年11月30日 110年10月26日  備註   定應執行有期徒刑6月。  定應執行有期徒刑1年6月。 

編　　　號  7 8 9 罪　　　名  竊盜 竊盜 竊盜 宣　告　刑  共2罪，各處有期徒刑5月，如易科罰金，均以新臺幣1,000元折算1日。 有期徒刑7月。 共4罪，各處有期徒刑7月。 犯 罪 日 期  (1)110年1月9日 (2)110年3月11日 110年3月6日 (1)110年3月18日(3次) (2)110年3月20日 偵查(自訴)機      關 年 度 案 號  臺南地檢110年度營偵字第678、1015、1157、1159號、110年度偵字第13093號(聲請書僅記載678號等) 臺南地檢110年度營偵字第1158號 彰化地檢110年度偵字第14454、14455號 最　後 事實審 法院 臺南地院 臺南地院 彰化地院  案號 110年度易字第505號 110年度易字第671號 110年度易字第895號  判決日期 110年9月22日 110年9月24日 111年2月7日 確　定 判　決 法院 臺南地院 臺南地院 彰化地院  案號 110年度易字第505號 110年度易字第671號 110年度易字第895號  判決確定日期 110年10月26日 110年10月27日 111年3月9日(聲請書誤載106年1月26日)  備註   定應執行有期徒刑8月。  定應執行有期徒刑1年8月 

編　　　號  10 11 12 罪　　　名  竊盜 竊盜 竊盜 宣　告　刑  有期徒刑7月。 有期徒刑8月。 有期徒刑8月。 犯 罪 日 期  110年3月15日前某日時許(聲請書誤載為110年3月15日) 110年3月15日  110年2月27日  偵查(自訴)機      關 年 度 案 號  嘉義地檢110年度偵字第4494、5083、5443號(聲請書僅記載4494號)   最　後 事實審 法院 嘉義地院 嘉義地院 嘉義地院  案號 110年度易字第591號 110年度易字第591號 110年度易字第591號  判決日期 111年2月10日 111年2月10日 111年2月10日 確　定 判　決 法院 嘉義地院 嘉義地院 嘉義地院  案號 110年度易字第591號 110年度易字第591號 110年度易字第591號  判決確定日期 111年3月15日 111年3月15日 111年3月15日  備註      

最高法院刑事裁定                    111年度台抗字第966號
再 抗告 人　陳建文


上列再抗告人因違反毒品危害防制條例等罪定應執行刑案件，不
服臺灣高等法院臺南分院中華民國111 年6 月17日駁回其抗告之
裁定（111 年度抗字第473 號），提起再抗告，本院裁定如下：
    主  文
再抗告駁回。
    理  由
壹、原裁定附表一部分：
一、按裁判確定前犯數罪者，併合處罰之；又數罪併罰，有2 裁
    判以上宣告多數有期徒刑者，於各刑中之最長期以上，各刑
    合併之刑期以下，定其應執行之刑期，但不得逾30年，刑法
    第50條第1 項前段、第51條第5 款、第53條定有明文。至定
    應執行刑，乃別於刑法第57條針對個別犯罪之特別量刑程序
    ，係對犯罪行為人及其所犯各罪之總檢視，其裁量權之行使
    ，應兼衡罪責相當及特別預防之刑罰目的，具體審酌行為人
    所犯各罪反應出之人格、犯罪傾向，並審酌整體犯罪過程之
    各罪關係（例如各行為彼此間之關聯性《數罪間時間、空間
    、法益之異同性》、所侵害法益之專屬性或同一性、數罪對
    法益侵害之加重效應等）等情狀綜合判斷，倘裁量結果未逾
    法定範圍，且符合上開罪責相當原則之法規範目的，而無濫
    權情形者，自無違法可言。
二、本件再抗告人陳建文犯如原裁定附表一（下稱附表）編號 1
    至8 所示19罪，均經附表一所示法院判處罪刑確定（按編號
    3 至5 「最後事實審欄」應更為臺灣嘉義地方法院110 年度
    易字第300 號），原審以第一審裁定認檢察官依再抗告人請
    求之聲請為正當，且審酌各情，綜合考量後定應執行刑為有
    期徒刑3 年9 月為適當，因而維持第一審該部分之裁定。既
    未逾越法律規定之範圍，亦與法規範目的無違，而無濫權情
    形，核屬法院裁量職權之適法行使，經核並無違誤。再抗告
    意旨，並未具體指摘原裁定有何違法或不當，僅泛引定應執
    行刑之理論及其他個案之定應執行刑，略謂：再抗告人連續
    犯下多起竊盜及毒品案件，固屬咎由自取，惟請法院以寬恕
    憫懷之心，給予較為公正之裁判，再抗告人已有悔意，請重
    新裁定，俾再抗告人早啟自新，復歸社會云云，係對原審適
    法裁量之職權，任意指摘，此部分之再抗告為無理由，應予
    駁回。
貳、原裁定附表二部分：
一、按不得上訴於第三審法院之案件，其第二審法院所為裁定，
    不得抗告，此於得再抗告之案件，同有適用，刑事訴訟法第
    405 條、第415 條第2 項定有明文。又刑事訴訟法第376 條
    第1 項各款所規定之案件，經第二審判決者，除第二審法院
    係撤銷第一審法院所為無罪、免訴、不受理或管轄錯誤之判
    決，並諭知有罪之判決，被告或得為被告利益上訴之人得提
    起上訴外，其餘均不得上訴於第三審法院，為該條項所明定
    。
二、本件再抗告人所犯如附表二所示竊盜、加重竊盜等罪，均經
    法院判決有罪確定，係屬刑事訴訟法第376 條第1項第2款所
    列不得上訴於第三審法院之案件。既經原審法院維持第一審
    就附表二所示各罪定應執行刑之裁定，駁回再抗告人該部分
    之抗告，依上開說明，即不得再抗告。再抗告人猶提起再抗
    告，為不合法，應予駁回。
據上論結，應依刑事訴訟法第411條前段、第412條，裁定如主文
。
中　　華　　民　　國　 111　　年　　7 　　月　　28　　日
                  刑事第二庭審判長法  官  林　勤　純
                                  法  官  莊　松　泉
                                  法  官  李　釱　任
                                  法  官  吳　秋　宏
                                  法  官  王　梅　英
本件正本證明與原本無異
                                  書記官
中　　華　　民　　國　 111　　年　　8 　　月　　3 　　日